臺灣臺南地方法院刑事判決
111年度易字第29號
公  訴  人  臺灣臺南地方檢察署檢察官
被      告  許富昱




上列被告因詐欺取財案件，經檢察官提起公訴（110年度偵緝字
第1029、1030、1032、1033號），被告於本院準備程序中，為認
罪之陳示，本院裁定由受命法官獨任以簡式審判程序審理，判決
如下：
    主  文
許富昱犯附表編號1所示詐欺取財罪，處有期徒刑伍月，如易科
罰金，以新臺幣壹仟元折算壹日；又犯附表編號2至4所示詐欺取
財參罪，均累犯，各處有期徒刑陸月，如易科罰金，均以新臺幣
壹仟元折算壹日。應執行有期徒刑壹年陸月，如易科罰金，以新
臺幣壹仟折算壹日。
未扣案如附表「詐取財物」欄所示之犯罪所得均沒收，於全部或
一部不能沒收或不宜執行沒收時，追徵其價額。
    事  實
一、許富昱意圖為自己不法之所有，基於詐欺取財之犯意，於附
    表所示時間，前往附表所示地點，向附表「代表人/所有人
    」欄所示人等，佯稱欲迎請如附表「迎取神像」欄所示神像
    或欲將如附表所示之神帽覓專人清洗云云，致附表上揭人等
    誤以為真，陷於錯誤，而將如附表「詐取財物」欄所示神像
    或物品交付許富昱。嗣因許富昱未如期返還，如附表所示上
    揭人等發覺受騙，分別報警處理後，始查悉上情。
二、案經顏榮胤訴請臺南市政府警察局第二分局；胡福春訴請台
    南市政府警察局歸仁分局；陳清吉訴請臺南市政府警察局第
    三分局；郭柏緯訴請臺南市政府警察局第六分局報告臺灣臺
    南地方檢察署檢察官偵查結後提起公訴。　　
    理  由
壹、程序部分：
　　本案被告所犯之罪，均係死刑、無期徒刑、最輕本刑為3年
    以上有期徒刑以外之罪，其於準備程序就前揭被訴事實為有
    罪之陳述，經受命法官告知簡式審判程序之旨，並聽取其與
    公訴人之意見後，本院合議庭裁定，依刑事訴訟法第273條
    之1規定，由受命法官獨任進行簡式審判程序，是本案之證
    據調查，依刑事訴訟法第273條之2規定，不受同法第159條
    第1項、第161條之2、第161條之3、第163條之1及第164條至
    第170條規定之限制，合先敘明。
貳、實體部分：
一、認定犯罪事實所憑之證據及理由：
　　訊據被告許富昱對於起訴書所載犯罪事實，於檢察官偵查、
    本院準備程序及審理程序中均坦承不諱，核與如附表所示告
    訴人等分別於警詢及檢察官偵查中指訴之情節相符，且有如
    附表所示神像與物品之相片、證人洪忠榮於警詢及檢察官偵
    查中之證言、五帝廟五顯大帝副金尊出入管制表1份等證據
    附卷可稽，是被告於本院中任意性之自白核與事實相符，應
    可採信。綜上，本案事證明確，被告犯行洵堪認定，應依法
    論科。
二、論罪科刑：
　㈠核被告所為，均係犯刑法第339條第1項之詐欺取財罪。被告
    所為附表編號1至4所示犯行，犯意不同、行為互殊，應分論
    併罰。
  ㈡被告前於民國101年至105年間，曾犯詐欺等案件，經臺灣橋
    頭等地方法院判處徒刑，復經臺灣橋頭地方法院於106年7月
    25日，以106年度聲字第436號裁定，定應執行刑為有期徒刑
    5年6月確定。另於104年間因犯詐欺案件，經臺灣高雄地方
    法院於105年2月16日，以104年度審易字第2672號判決，判
    處有期徒刑10月確定。上開二案接續執行，於108年10月16
    日因縮短刑期假釋出監，並於110年3月28日縮刑期滿執行完
    畢，被告就本案附表編號2至4所示犯行構成累犯，有臺灣高
    等法院被告前案紀錄表附卷可稽(見本院卷第66、67、70、7
    1頁)。本院參酌大法官釋字第775 號解釋意旨，被告前案所
    犯之罪與本案皆同，其於前案執行完畢後再犯本案，足見其
    對於刑罰之反應薄弱，應加重其刑。
　㈢爰審酌被告因為貪念而為本案詐欺取財犯行，造成告訴人等
    受有財物損失，且綜觀被告自100年間起(見臺灣高雄地方法
    院103年度易字第48號案)，即多次以相同之方式，向各宮廟
    詐欺取財，為法院判處徒刑，且多經通緝，始到案接受偵查
    ，有被告之臺灣高等法院被告前案紀錄表附卷可稽(見本院
    卷第57-75頁)，顯然欠缺法治及尊重他人財產權之觀念，行
    為殊值非難。惟念及被告犯後坦承犯行，犯後態度尚非惡劣
    ，兼衡被告自陳其國中二年級肄業之智識程度，從事餐飲業
    受雇，月薪約新台幣3至4 萬元間，尚非毫無謀生能力之人
    ，竟然連續多年以相同方式詐欺他人，行為實屬惡劣，與配
    偶已經離婚、有二名子女、均已成年，其父母親、一個哥哥
    、一個姐姐及一個弟弟經濟均已獨立毋庸其扶養，暨其犯罪
    之動機、目的、手段、情節、所得利益、所生損害等一切情
    狀，分別量處如主文所示之刑及定其應執行之刑與如易科罰
    金之折算標準，以資懲戒。
　㈣末按犯罪所得，屬於犯罪行為人者，沒收之：前二項之沒收
    ，於全部或一部不能沒收或不宜執行沒收時，追徵其價額，
    刑法第38條之1第1項前段、第3項分別定有明文。查被告詐
    得如附表「詐取財物」欄所示財物，均未歸還告訴人等，為
    其犯罪所得，雖未扣案，仍應依刑法第38條之1第1項前段、
    第3項規定諭知沒收，如全部或一部不能沒收或不宜執行沒
    收時，追徵其價額。
據上論斷，應依刑事訴訟法第273條之1第1項、第299條第1項前
段，刑法第339條第1項、第47條第1項、第41條第1項前段、第8
項、第51條第5款、第38條之1第1項前段、第3項，刑法施行法第
1條之1第1項，判決如主文。
本案經檢察官 黃榮加 提起公訴，檢察官 陳于文 到庭執行職務
。 
中　　華　　民　　國　　111 　年　　2 　　月　　24　　日
                  刑事第三庭  法  官  蔡直青
以上正本證明與原本無異。
如不服本判決應於收受本判決後20日內向本院提出上訴書狀，並
應敘述具體理由。其未敘述上訴理由者，應於上訴期間屆滿後20
日內向本院補提理由書狀（均須按他造當事人之人數附繕本）「
切勿逕送上級法院」。 
　　　　　　　　　　　　　　　書記官  鄭瓊琳
中　　華　　民　　國　　111 　年　　2 　　月　　24　　日
附錄本案論罪科刑法條全文：
中華民國刑法第339條
①意圖為自己或第三人不法之所有，以詐術使人將本人或第三人
  之物交付者，處五年以下有期徒刑、拘役或科或併科五十萬元
  以下罰金。
②以前項方法得財產上不法之利益或使第三人得之者，亦同。
③前二項之未遂犯罰之。
附表：
編號 代表人/所有人 犯罪時間 犯罪地點 迎請神像  詐取財物  1 顏榮胤 109年10 月間某日 臺南市○○區○○路0段00巷00號（安慶堂） 雷王爺1尊 銀製神帽2頂     關聖帝君1尊  2 胡福春 110年3月 31日上午 11時許 臺南市○○區○○路000巷00號（五帝廟） 五顯大帝副金尊1尊 五顯大帝副金尊1尊 3 陳清吉 110年4月 28日上午 10時許 臺南市○○區○○路0段00巷0號 關公神像帝冠1頂、媽祖神像鳳冠2頂 關公神像帝冠1頂、媽祖神像鳳冠2頂 4 郭柏緯 110年4月 27日下午 4時許 臺南市○區○○路000巷00弄00號（保安宮） 池府王爺1尊 銀製神帽1頂